hunspell-en-ru/src/wiki_ru_RU.aff
FLAG num
SFX 586 Y 1
SFX 586 и ятся и
SFX 2192 Y 1
SFX 2192 н ски н
SFX 1912 Y 1
SFX 1912 ю яющем ю
SFX 2954 Y 1
SFX 2954 ц чеством ц
SFX 2685 Y 1
SFX 2685 и лялось и
SFX 841 Y 1
SFX 841 и ку и
SFX 825 Y 1
SFX 825 к чной к
SFX 831 Y 1
SFX 831 к чное к
SFX 2174 Y 1
SFX 2174 м чное м
SFX 2158 Y 1
SFX 2158 м чной м
SFX 2835 Y 1
SFX 2835 и овая и
SFX 1942 Y 1
SFX 1942 а ичать а
SFX 1079 Y 1
SFX 1079 а ием а
SFX 174 Y 1
SFX 174 а ей а
SFX 1639 Y 1
SFX 1639 и но и
SFX 2343 Y 1
SFX 2343 к чностей к
SFX 2297 Y 1
SFX 2297 а ову а
SFX 787 Y 1
SFX 787 ю явшую ю
SFX 1602 Y 1
SFX 1602 ы ьем ы
SFX 1063 Y 1
SFX 1063 а иями а
SFX 1168 Y 1
SFX 1168 й онное й
SFX 381 Y 1
SFX 381 и уюся и
SFX 2694 Y 1
SFX 2694 и лявшись и
SFX 2418 Y 1
SFX 2418 ц чали ц
SFX 517 Y 1
SFX 517 а иков а
SFX 2693 Y 1
SFX 2693 и ляемся и
SFX 2861 Y 1
SFX 2861 и овому и
SFX 2589 Y 1
SFX 2589 и никам и
SFX 2341 Y 1
SFX 2341 к чность к
SFX 2690 Y 1
SFX 2690 и ляешься и
SFX 700 Y 1
SFX 700 ю яясь ю
SFX 736 Y 1
SFX 736 м сть м
SFX 1522 Y 1
SFX 1522 н скому н
SFX 1177 Y 1
SFX 1177 а иной а
SFX 647 Y 1
SFX 647 в ема в
SFX 932 Y 1
SFX 932 и кой и
SFX 146 Y 1
SFX 146 л ниям л
SFX 1243 Y 1
SFX 1243 й хся й
SFX 1524 Y 1
SFX 1524 н ского н
SFX 541 Y 1
SFX 541 к чка к
SFX 545 Y 1
SFX 545 к чки к
SFX 2684 Y 1
SFX 2684 и лялся и
SFX 1547 Y 1
SFX 1547 м чка м
SFX 1553 Y 1
SFX 1553 м чки м
SFX 1247 Y 1
SFX 1247 а иными а
SFX 2734 Y 1
SFX 2734 ю яемому ю
SFX 628 Y 1
SFX 628 ю яем ю
SFX 811 Y 1
SFX 811 м стями м
SFX 2442 Y 1
SFX 2442 ц чая ц
SFX 2737 Y 1
SFX 2737 ю яемое ю
SFX 2736 Y 1
SFX 2736 ю яемой ю
SFX 1271 Y 1
SFX 1271 ю ясь ю
SFX 2436 Y 1
SFX 2436 ц чало ц
SFX 529 Y 1
SFX 529 а иком а
SFX 1525 Y 1
SFX 1525 н ских н
SFX 986 Y 1
SFX 986 й ческой й
SFX 987 Y 1
SFX 987 й ческое й
SFX 868 Y 1
SFX 868 к ческой к
SFX 543 Y 1
SFX 543 к чке к
SFX 869 Y 1
SFX 869 к ческое к
SFX 2478 Y 1
SFX 2478 т ции т
SFX 849 Y 1
SFX 849 е ою е
SFX 1246 Y 1
SFX 1246 й мися й
SFX 2509 Y 1
SFX 2509 у ённых у
SFX 1588 Y 1
SFX 1588 м чке м
SFX 65 Y 1
SFX 65 и ою и
SFX 2439 Y 1
SFX 2439 ц чавши ц
SFX 641 Y 1
SFX 641 в емой в
SFX 636 Y 1
SFX 636 в емое в
SFX 2029 Y 1
SFX 2029 ю ённых ю
SFX 1274 Y 1
SFX 1274 и ной и
SFX 1414 Y 1
SFX 1414 и ное и
SFX 1167 Y 1
SFX 1167 й онном й
SFX 2419 Y 1
SFX 2419 ц чавший ц
SFX 2359 Y 1
SFX 2359 а овы а
SFX 2486 Y 1
SFX 2486 т ций т
SFX 1407 Y 1
SFX 1407 и ными и
SFX 2987 Y 1
SFX 2987 и овы и
SFX 883 Y 1
SFX 883 а ицах а
SFX 611 Y 1
SFX 611 л ньях л
SFX 2276 Y 1
SFX 2276 а овой а
SFX 2255 Y 1
SFX 2255 и ляем и
SFX 1161 Y 1
SFX 1161 й онной й
SFX 2862 Y 1
SFX 2862 и овое и
SFX 1652 Y 1
SFX 1652 и овой и
SFX 1516 Y 1
SFX 1516 н скую н
SFX 1596 Y 1
SFX 1596 ы ье ы
SFX 2875 Y 1
SFX 2875 а ет а
SFX 61 Y 1
SFX 61 в ет в
SFX 2513 Y 1
SFX 2513 у ённую у
SFX 2251 Y 1
SFX 2251 и ляйте и
SFX 2445 Y 1
SFX 2445 ц чаю ц
SFX 2863 Y 1
SFX 2863 и ового и
SFX 2033 Y 1
SFX 2033 ю ённую ю
SFX 1953 Y 1
SFX 1953 а ичавший а
SFX 2735 Y 1
SFX 2735 ю яемом ю
SFX 789 Y 1
SFX 789 ю явшими ю
SFX 1805 Y 1
SFX 1805 и ленный и
SFX 1514 Y 1
SFX 1514 н ская н
SFX 2957 Y 1
SFX 2957 ц чествами ц
SFX 1174 Y 1
SFX 1174 а ину а
SFX 959 Y 1
SFX 959 а ий а
SFX 1070 Y 1
SFX 1070 а ие а
SFX 985 Y 1
SFX 985 й ческом й
SFX 62 Y 1
SFX 62 в ешь в
SFX 867 Y 1
SFX 867 к ческом к
SFX 2789 Y 1
SFX 2789 е ие е
SFX 1978 Y 1
SFX 1978 е ий е
SFX 2519 Y 1
SFX 2519 у ённая у
SFX 1909 Y 1
SFX 1909 ю яющие ю
SFX 653 Y 1
SFX 653 ю яющий ю
SFX 1273 Y 1
SFX 1273 ь ятся ь
SFX 2510 Y 1
SFX 2510 у ёнными у
SFX 635 Y 1
SFX 635 в емом в
SFX 1322 Y 1
SFX 1322 о ые о
SFX 466 Y 1
SFX 466 ю ятся ю
SFX 2953 Y 1
SFX 2953 ц честву ц
SFX 1411 Y 1
SFX 1411 и ном и
SFX 420 Y 1
SFX 420 у ёт у
SFX 2040 Y 1
SFX 2040 ю ённая ю
SFX 828 Y 1
SFX 828 к чкою к
SFX 1947 Y 1
SFX 1947 а ичайте а
SFX 2134 Y 1
SFX 2134 м чкою м
SFX 2338 Y 1
SFX 2338 к чностями к
SFX 2587 Y 1
SFX 2587 и никах и
SFX 2030 Y 1
SFX 2030 ю ёнными ю
SFX 2738 Y 1
SFX 2738 ю яемого ю
SFX 984 Y 1
SFX 984 й ческому й
SFX 866 Y 1
SFX 866 к ческому к
SFX 2541 Y 1
SFX 2541 а ив а
SFX 502 Y 1
SFX 502 а ик а
SFX 1564 Y 1
SFX 1564 ю ёт ю
SFX 1719 Y 1
SFX 1719 я ёт я
SFX 917 Y 1
SFX 917 у ёмтесь у
SFX 527 Y 1
SFX 527 а иками а
SFX 1442 Y 1
SFX 1442 й онны й
SFX 659 Y 1
SFX 659 ю ялся ю
SFX 2444 Y 1
SFX 2444 ц чают ц
SFX 1064 Y 1
SFX 1064 а иям а
SFX 806 Y 1
SFX 806 м стей м
SFX 144 Y 1
SFX 144 л ниях л
SFX 2222 Y 1
SFX 2222 и ляв и
SFX 2975 Y 1
SFX 2975 ю ёмтесь ю
SFX 2431 Y 1
SFX 2431 в емостей в
SFX 2252 Y 1
SFX 2252 и ляешь и
SFX 2816 Y 1
SFX 2816 е ими е
SFX 645 Y 1
SFX 645 в емо в
SFX 684 Y 1
SFX 684 ю яются ю
SFX 2630 Y 1
SFX 2630 и овом и
SFX 2567 Y 1
SFX 2567 а ишь а
SFX 612 Y 1
SFX 612 л ньями л
SFX 2415 Y 1
SFX 2415 а ил а
SFX 1952 Y 1
SFX 1952 а ичаем а
SFX 631 Y 1
SFX 631 в емыми в
SFX 686 Y 1
SFX 686 ю яйтесь ю
SFX 1755 Y 1
SFX 1755 л тый л
SFX 2756 Y 1
SFX 2756 ю яема ю
SFX 2250 Y 1
SFX 2250 и лял и
SFX 824 Y 1
SFX 824 к чною к
SFX 1601 Y 1
SFX 1601 ы ьям ы
SFX 2157 Y 1
SFX 2157 м чною м
SFX 2435 Y 1
SFX 2435 ц чать ц
SFX 2223 Y 1
SFX 2223 а им а
SFX 1060 Y 1
SFX 1060 а ии а
SFX 627 Y 1
SFX 627 ю яет ю
SFX 2360 Y 1
SFX 2360 и ляемый и
SFX 840 Y 1
SFX 840 и ками и
SFX 2527 Y 1
SFX 2527 е им е
SFX 1949 Y 1
SFX 1949 а ичаешь а
SFX 1910 Y 1
SFX 1910 ю яющею ю
SFX 1908 Y 1
SFX 1908 ю яющим ю
SFX 661 Y 1
SFX 661 ю ялись ю
SFX 1716 Y 1
SFX 1716 и ны и
SFX 2498 Y 1
SFX 2498 т цией т
SFX 1286 Y 1
SFX 1286 о ым о
SFX 2691 Y 1
SFX 2691 и ляется и
SFX 2682 Y 1
SFX 2682 и ляюсь и
SFX 2824 Y 1
SFX 2824 ц чка ц
SFX 2820 Y 1
SFX 2820 ц чки ц
SFX 2256 Y 1
SFX 2256 и лявший и
SFX 1173 Y 1
SFX 1173 а ины а
SFX 1127 Y 1
SFX 1127 а ин а
SFX 2976 Y 1
SFX 2976 и ый и
SFX 623 Y 1
SFX 623 ю яйте ю
SFX 518 Y 1
SFX 518 о ый о
SFX 2238 Y 1
SFX 2238 и ляй и
SFX 74 Y 1
SFX 74 ь ями ь
SFX 1496 Y 1
SFX 1496 н ском н
SFX 2847 Y 1
SFX 2847 ц чке ц
SFX 2430 Y 1
SFX 2430 в емости в
SFX 1156 Y 1
SFX 1156 й онными й
SFX 2340 Y 1
SFX 2340 к чностью к
SFX 2339 Y 1
SFX 2339 к чностям к
SFX 2688 Y 1
SFX 2688 и ляйтесь и
SFX 2378 Y 1
SFX 2378 я ёю я
SFX 598 Y 1
SFX 598 л нье л
SFX 63 Y 1
SFX 63 в ете в
SFX 2515 Y 1
SFX 2515 у ённому у
SFX 2254 Y 1
SFX 2254 и ляет и
SFX 2446 Y 1
SFX 2446 ц чайте ц
SFX 988 Y 1
SFX 988 й ческого й
SFX 870 Y 1
SFX 870 к ческого к
SFX 1507 Y 1
SFX 1507 н ской н
SFX 1523 Y 1
SFX 1523 н ское н
SFX 2035 Y 1
SFX 2035 ю ённому ю
SFX 569 Y 1
SFX 569 к чек к
SFX 2050 Y 1
SFX 2050 л теле л
SFX 1539 Y 1
SFX 1539 м чек м
SFX 2551 Y 1
SFX 2551 а енный а
SFX 2533 Y 1
SFX 2533 у ённое у
SFX 2517 Y 1
SFX 2517 у ённой у
SFX 2049 Y 1
SFX 2049 л телей л
SFX 891 Y 1
SFX 891 у ётесь у
SFX 2038 Y 1
SFX 2038 ю ённое ю
SFX 2037 Y 1
SFX 2037 ю ённой ю
SFX 2211 Y 1
SFX 2211 ю ётесь ю
SFX 1907 Y 1
SFX 1907 ю яющими ю
SFX 2540 Y 1
SFX 2540 а ила а
SFX 565 Y 1
SFX 565 ю яв ю
SFX 2253 Y 1
SFX 2253 и ляете и
SFX 966 Y 1
SFX 966 к чна к
SFX 2434 Y 1
SFX 2434 м чна м
SFX 625 Y 1
SFX 625 ю яешь ю
SFX 2423 Y 1
SFX 2423 а ите а
SFX 96 Y 1
SFX 96 в ешься в
SFX 660 Y 1
SFX 660 ю ялось ю
SFX 1417 Y 1
SFX 1417 и ному и
SFX 819 Y 1
SFX 819 к чными к
SFX 2150 Y 1
SFX 2150 м чными м
SFX 796 Y 1
SFX 796 ю явшее ю
SFX 827 Y 1
SFX 827 а ица а
SFX 1418 Y 1
SFX 1418 и ного и
SFX 2539 Y 1
SFX 2539 и ней и
SFX 548 Y 1
SFX 548 к чкам к
SFX 542 Y 1
SFX 542 к чку к
SFX 2477 Y 1
SFX 2477 т цию т
SFX 1556 Y 1
SFX 1556 м чкам м
SFX 1587 Y 1
SFX 1587 м чку м
SFX 2448 Y 1
SFX 2448 ц чаешь ц
SFX 547 Y 1
SFX 547 к чками к
SFX 1555 Y 1
SFX 1555 м чками м
SFX 2687 Y 1
SFX 2687 и лялась и
SFX 1950 Y 1
SFX 1950 а ичаете а
SFX 159 Y 1
SFX 159 л нный л
SFX 1112 Y 1
SFX 1112 м нный м
SFX 1160 Y 1
SFX 1160 й онною й
SFX 2755 Y 1
SFX 2755 ю яемо ю
SFX 812 Y 1
SFX 812 м стям м
SFX 1283 Y 1
SFX 1283 о ыми о
SFX 882 Y 1
SFX 882 а ице а
SFX 963 Y 1
SFX 963 к чен к
SFX 949 Y 1
SFX 949 к чно к
SFX 685 Y 1
SFX 685 ю яюсь ю
SFX 2417 Y 1
SFX 2417 м чен м
SFX 2358 Y 1
SFX 2358 т ция т
SFX 2047 Y 1
SFX 2047 л тели л
SFX 2416 Y 1
SFX 2416 м чно м
SFX 1906 Y 1
SFX 1906 ю яющих ю
SFX 2516 Y 1
SFX 2516 у ённом у
SFX 690 Y 1
SFX 690 ю яетесь ю
SFX 2048 Y 1
SFX 2048 л телем л
SFX 2043 Y 1
SFX 2043 л телями л
SFX 691 Y 1
SFX 691 ю яемся ю
SFX 2036 Y 1
SFX 2036 ю ённом ю
SFX 892 Y 1
SFX 892 у ёмся у
SFX 938 Y 1
SFX 938 и кою и
SFX 532 Y 1
SFX 532 к чный к
SFX 821 Y 1
SFX 821 к чные к
SFX 2492 Y 1
SFX 2492 и ников и
SFX 2154 Y 1
SFX 2154 м чные м
SFX 1459 Y 1
SFX 1459 м чный м
SFX 1166 Y 1
SFX 1166 й онному й
SFX 793 Y 1
SFX 793 ю явшему ю
SFX 2219 Y 1
SFX 2219 а ит а
SFX 624 Y 1
SFX 624 ю яй ю
SFX 862 Y 1
SFX 862 а иц а
SFX 2518 Y 1
SFX 2518 у ённого у
SFX 2212 Y 1
SFX 2212 ю ёмся ю
SFX 98 Y 1
SFX 98 в емся в
SFX 1811 Y 1
SFX 1811 и ла и
SFX 1734 Y 1
SFX 1734 и ли и
SFX 2590 Y 1
SFX 2590 и ника и
SFX 797 Y 1
SFX 797 ю явшего ю
SFX 2039 Y 1
SFX 2039 ю ённого ю
SFX 794 Y 1
SFX 794 ю явшем ю
SFX 699 Y 1
SFX 699 ю яющийся ю
SFX 2958 Y 1
SFX 2958 ц чествам ц
SFX 2733 Y 1
SFX 2733 ю яемою ю
SFX 2485 Y 1
SFX 2485 т циям т
SFX 2568 Y 1
SFX 2568 а или а
SFX 983 Y 1
SFX 983 й ческою й
SFX 1905 Y 1
SFX 1905 ю яющую ю
SFX 865 Y 1
SFX 865 к ческою к
SFX 634 Y 1
SFX 634 в емому в
